臺灣基隆地方法院民事裁定  
111年度再易字第8號
再審原告    張文卿  

再審被告    史心瑜  
上列當事人間請求損害賠償事件，再審原告對於中華民國111年7
月18日本院111年度簡上字第6號第二審確定判決，提起再審之訴
，本院裁定如下：
    主  文
再審之訴駁回。
再審訴訟費用由再審原告負擔。
    理  由
一、再審之訴，應於30日之不變期間內提起。前項期間，自判決確定時起算，判決於送達前確定者，自送達時起算；其再審之理由發生或知悉在後者，均自知悉時起算。民事訴訟法第500條第1項、第2項定有明文。且提起再審之訴，應表明遵守不變期間之證據，同法第501條第1項第4款亦有明定，此為必須具備之程式，其未表明者無庸命其補正（最高法院60年台抗字第538號裁判意旨參照）。再審之訴不合法者，法院應以裁定駁回之，為同法第502條第1項所明定。又民事訴訟法第436條之7及第497條所謂「重要證物漏未斟酌」係指當事人在前訴訟程序已經提出，第二審確定判決漏未於判決理由中斟酌者而言，當事人自收受判決正本之送達時，對於判決理由，有無重要證物漏未斟酌之情形，即可知悉，故提起再審之訴之30日不變期間，應自判決送達翌日起算。
二、經查：
　㈠本件再審原告於民國111年9月13日對本院111年度簡上字第6
    號確定判決（下稱原確定判決），提起再審之訴，原確定判
    決係於111年8月1日送達再審原告，有送達證書可稽（本院1
    11年度簡上字第6號卷第165頁），依民事訴訟法第500條第1
    項、第2項規定，再審原告就原確定判決提起再審之訴，除
    有再審理由發生或知悉在後之情形外，即應於111年8月1日
    起算30日之不變期間內提起，始屬合法。
  ㈡再審原告提起本件再審之訴，係主張原確定判決就基隆市警
    察局第二分局道路交通事故調查報告表記載再審原告「多處
    傷」、基隆市消防局救護紀錄表記載再審原告「臀部疼痛」
    及路口監視畫面擷取照片、刑事勘驗結果等重要證物漏未斟
    酌，草率認定再審原告之腰椎傷害與車禍無因果關係，而具
    備民事訴訟法第497條所定再審事由，則於收受原確定判決
    時，再審原告即應得知悉，經核並無再審理由發生或知悉在
    後之情形，再審原告遲至111年9月13日始具狀提起本件再審
    之訴，有民事再審聲請狀上本院收狀章足憑，顯已逾30日之
    不變期間，於法不合，應予駁回。
三、據上論結，本件再審之訴為不合法，依民事訴訟法第502條
    第1項、第95條、第78條，裁定如主文。
中　　華　　民　　國　　111 　年　　11　　月　　24　　日
                  民事庭審判長法　官  徐世禎
　　　　　　　　　　          法  官  高偉文
　　　　　　　　　            法  官  陳湘琳
以上正本係照原本作成。
如不服本裁定，應於收受送達後10日內向本院提出抗告狀，並應
繳納抗告費新臺幣1,000元。
中　　華　　民　　國　　111 　年　　11　　月　　24　　日
                              書記官　陳柏宏